最高法院刑事判決　　　　　　　　　 111年度台上字第2834號
上　訴　人　廖格港
上列上訴人因偽造文書等罪案件，不服智慧財產及商業法院中華
民國110年10月28日第二審判決（110年度刑智上訴字第23號，起
訴及追加起訴案號：臺灣臺中地方檢察署108年度偵字第35079號
，109年度偵字第3149、8994號，109年度偵字第12688、32605號
），提起上訴，本院判決如下：
    主  文
上訴駁回。
    理  由
壹、行使偽造私文書（原判決事實欄二）部分：
一、按刑事訴訟法第377 條規定，上訴於第三審法院，非以判決
    違背法令為理由，不得為之，是提起第三審上訴，應以原判
    決違背法令為理由，係屬法定要件。如果上訴理由書狀並未
    指摘原判決有何違法，自應認其上訴為違背法律上之程式，
    予以駁回。
二、本件上訴人廖格港因偽造文書案件，不服原判決論以犯行使
    偽造私文書罪刑，提起上訴，上訴意旨僅泛謂原判決有違背
    法令之處，誠難甘服，於法定期間聲明上訴，理由容後補陳
    等旨為唯一理由，對於原判決究竟如何違背法令，無一語涉
    及，於本院未判決前仍未提出，其關於行使偽造文書部分之
    上訴自屬違背法律上之程式，應予駁回。上開得上訴第三審
    部分之上訴，既從程序上予以駁回，則與之有裁判上一罪關
    係之詐欺取財罪部分之上訴，係相同於第一審論以刑法第33
    9條第1項之罪，核屬刑事訴訟法第376條第1項第 4款所列不
    得上訴於第三審法院之案件，自亦無從為實體上之審判，應
    併從程序上駁回。
貳、詐欺取財罪（原判決事實欄一）部分：
一、按刑事訴訟法第376條第1項各款所規定之案件，經第二審判
    決者，除第二審法院係撤銷第一審法院所為無罪、免訴、不
    受理或管轄錯誤之判決，並諭知有罪之判決，被告或得為被
    告利益上訴之人得提起上訴外，其餘均不得上訴於第三審法
    院，為該條項所明定。
二、上訴人另犯詐欺取財及對商品為虛偽標記罪，原判決係相同
    於第一審依想像競合犯，從一重論以刑法第339條第1項詐欺
    取財6罪刑，核屬刑事訴訟法第376條第1項第4款之案件。依
    首開說明，既經第二審判決，自不得上訴於第三審法院，上
    訴人一併提起上訴，顯為法所不許，應併予駁回。至上開不
    得上訴之規定乃法律之明文，要不因原判決正本教示欄誤載
    「如不服本判決應於收受送達後20日內向本院（即原審法院
    ）提出上訴書狀」而受影響，附此敘明。
據上論結，應依刑事訴訟法第395條前段，判決如主文。
中    華    民    國   111    年    6     月    22    日
                  刑事第七庭審判長法  官  段  景  榕  
                                  法  官  沈  揚  仁  
                                  法  官  楊  力  進  
                                  法  官  汪  梅  芬  
                                  法  官  宋  松  璟  
本件正本證明與原本無異
                                  書記官
中    華    民    國   111    年    6     月    28    日